臺灣士林地方法院刑事判決　　　　　　　94年度易字第1105號
公　訴　人　臺灣士林地方法院檢察署檢察官
被　　　告　甲○○
上列被告因竊盜案件，經檢察官提起公訴（94年度偵字第10328
、10663 號），被告經訊問後為有罪之陳述，本院合議庭裁定由
受命法官獨任進行簡式審判程序，並判決如下：
    主  文
甲○○共同連續攜帶兇器，毀越安全設備竊盜，累犯，處有期徒
刑壹年貳月。
扣案之鑰匙壹支沒收。
    事  實
一、甲○○前因毒品危害防制條例及偽造文書案件，經本院分別
    以89年度易字第1104號判決、92年度簡字第66號判決處有期
    徒刑5 月、6 月確定，並經裁定應執行有期徒刑10月確定，
    於93年9 月30日執行完畢，詎仍不知悔改，基於意圖為自己
    不法所有之概括犯意，連續為下列竊盜犯行：(一)先於94年9
    月12日下午2 時許，與林龍興（另案偵查中）基於意圖為自
    己不法所有之犯意聯絡，攜帶可作為兇器使用之油壓剪1 支
    ，至臺北市○○街171 巷21號6 樓張紫瑩住處，以油壓剪將
    該處浴室外之鐵窗剪斷毀壞後，由林龍興跨越侵入房屋內竊
    取財物（侵入住宅部分未據告訴），甲○○在屋外把風，共
    竊得張紫瑩所有之mini ipod mp3 播放器1 個、手錶5 只、
    首飾項鍊1 批、中國信託信用卡1 張、國泰世華信用卡1 張
    、花旗銀行信用卡1 張、遠東商業銀行信用卡1 張、陽信銀
    行信用卡1 張等物。嗣張紫瑩返屋發現遭竊後報警處理，經
    警採集指紋並比對與甲○○相符，始悉上情。(二)又於94年9
    月23日中午12時許，在臺北市○○區○○路2 段312 巷33
    號1 樓前，見丙○○所有之DQE-700 號輕型機車停放該處，
    遂持自備之機車鑰匙竊取該機車得逞，供己作為交通工具。
    嗣於同日下午5 時30分許，甲○○騎乘前揭機車行經成功路
    2 段256 號前，為員警見其行跡可疑，攔檢盤查，始查知上
    情。(三)甲○○與林龍興復基於意圖為自己不法所有之概括犯
    意，於94年10月10日凌晨2 時許，由林龍興駕駛9010–DL號
    自用小客車搭載甲○○及不知情之陳巧慧，攜帶可作為兇器
    使用之油壓剪1 支，至臺北市南港區○○○路○ 段449 號旁
    由乙○○所經營之檳榔攤，由甲○○持林龍興所有之前揭油
    壓剪將該檳榔攤釘於牆壁之鐵櫃鎖剪斷（毀損部分未據告訴
    ），與林龍興共同竊取鐵櫃內之香煙共28條得逞。嗣於同日
    凌晨2 時40分許，為巡邏員警發現，林龍興趁隙逃逸，員警
    當場逮捕甲○○，始查知上情。
二、案經臺北市政府警察局內湖分局報請臺灣士林地方法院檢察
    署檢察官，暨乙○○、張紫瑩訴由臺北市政府警察局南港分
    局報請臺灣士林地方法院檢察署檢察官偵查起訴。
    理  由
一、上揭犯罪事實，業據被告甲○○於本院準備程序及審理時坦
    承不諱，核與被害人張紫瑩、丙○○、乙○○等人指述之情
    節相符，並有內政部警政署刑事警察局94年10月7 日刑紋字
    第0940150226號鑑驗書、指紋卡片、扣押物品目錄表、臺北
    市政府警察局南港分局現場勘查報告書各1 件、贓物認領保
    管單2 紙、照片24幀、行照1 張在卷可稽，及扣案之犯罪工
    具鑰匙1 支、油壓剪1 支可資佐證，足認被告之自白均與事
    實相符，堪予採信。是本案事證已臻明確，被告之犯行堪以
    認定，應依法論科。
二、按刑法第321 條第1 項第3 款之攜帶兇器竊盜罪，係以行為
    人攜帶兇器竊盜為其加重條件，此所謂兇器，其種類並無限
    制，凡客觀上足對人之生命、身體、安全構成威脅，具有危
    險性之兇器均屬之；又鐵窗具有防盜之作用，應屬刑法第
    321 條第1 項第2 款所定之其他安全設備。是核被告如事實
    欄編號(一)所示之犯行，係犯刑法第321 條第2 、3 款之攜帶
    兇器毀越安全設備竊盜罪及刑法第354 條之毀損罪；編號(二)
    所示之犯行，係犯刑法第320 條第1 項之普通竊盜罪；編號
    (三)所示之犯行，係犯刑法第321 條第3 款之攜帶兇器竊盜罪
    。被告甲○○與林龍興間，就附表編號(一)、(三)所示之犯行，
    有犯意聯絡及行為分擔，為共同正犯。被告所犯編號(一)之加
    重竊盜罪與毀損罪間，有方法結果之牽連關係，應依刑法第
    55條後段之規定從一重之加重竊盜罪處斷，被告所犯上開3
    件竊盜、加重竊盜犯行，時間相近、手法類似，且係犯基本
    構成要件相同之罪名，顯係基於概括犯意為之，為連續犯，
    經比較被告各次犯行之結果，應以如附表編號(一)所示之攜帶
    兇器毀越安全設備竊盜所造成之危害最大，罪質亦最重，故
    應依連續犯之規定論以較重之攜帶兇器毀越安全設備竊盜罪
    。又被告所為附表編號(一)之犯行，雖未據公訴人起訴，惟該
    部分與已起訴且經本院論罪科刑之犯罪事實間具有連續犯之
    裁判上一罪關係，並經公訴檢察官當庭擴張犯罪事實，自為
    起訴效力所及，而應由本院併予審理，附此敘明。另被告前
    因毒品危害防制條例及偽造文書案件，經本院分別以89年度
    易字第1104號判決、92年度簡字第66號判決處有期徒刑5 月
    、6 月確定，並經裁定應執行有期徒刑10月確定，於93年9
    月30日執行完畢，有高等法院被告前案記錄表在卷足參，其
    於有期徒刑執行完畢後，5 年內再犯本案有期徒刑以上之罪
    ，為累犯，應依法加重其刑。爰審酌被告時值壯年，正是貢
    獻己力於家庭、社會之際，竟不思以正途獲取金錢，一再竊
    取他人財物，滿足私欲，嚴重危害被害人財產及居家之安全
    ，影響社會治安甚鉅，及其犯罪次數、竊得財物價值、犯罪
    後坦承犯行頗有悔意，並犯罪動機、目的、手段、素行、智
    識程度等一切情狀，量處如主文所示之刑，以示懲戒。扣案
    之鑰匙1 支，為供被告犯罪所用之物，且係被告所有，業經
    被告供明在卷，爰依刑法第38條第1 項第2 款之規定宣告沒
    收；至扣案之油壓剪1 支，雖係供被告行竊之工具，惟被告
    否認為其所有，亦查無任何證據可證明確屬被告所有，自無
    庸宣告沒收，併此敘明。
據上論斷，應依刑事訴訟法第273 條之1 第1 項、第299 條第1
項前段，刑法第28條、第56條、第321 條第1 項第2 款、第3 款
、第354 條、第55條、第47條、第38條第1 項第2 款，判決如主
文。
本案經檢察官陳銘鋒到庭執行職務
中　　華　　民　　國　　94　　年　　12　　月　　26　　日
                  刑事第二庭法  官  馬傲霜
以上正本證明與原本無異。
如不服本判決，應於判決送達後10日內，向本院提出上訴狀。
                            書記官  陳玉瓊
中　　華　　民　　國　　94　　年　　12　　月　　30　　日
附錄本判決論罪科刑依據之法條：
刑法第320條第1項
  意圖為自己或第三人不法之所有，而竊取他人之動產者，為竊
  盜罪，處5 年以下有期徒刑、拘役或500 元以下罰金。
刑法第321條第1項第2、3款
  犯竊盜罪而有左列情形之一者，處6月以上、5年以下有期徒刑
  ：
  2、毀越門扇、牆垣或其他安全設備而犯之者。
  3、攜帶兇器而犯之者。
刑法第354條
  毀棄、損壞前2 條以外之他人之物或致令不堪用，足以生損害
  於公眾或他人者，處2 年以下有期徒刑、拘役或500 元以下罰
  金。
